fi: Kääntönivelen tyyppi: Kaksoisnivel; Ei niveltä; Yksittäinen nivel; Muu
nb: Sviveltype: Dobbel svivel; Ingen svivel; Enkel svivel; Annet
it: Tipo di girella: Doppio snodo girevole; Nessuno snodo girevole; Singolo snodo girevole; Altro
zh-CN: 转环类型: 双重旋转; 不可旋转; 单一旋转; 其他
cs: Typ otočného prvku: Dvojitý otočný čep; Bez otočného čepu; Jednoduchý otočný čep; Jiné
sl-SI: Vrsta vrtljivega sklepa: Dvojna vrtljivka; Brez vrtljivke; Enojna vrtljivka; Drugo
vi: Loại xoay: Xoay kép; Không xoay; Xoay đơn; Khác
nl: Swivel type: Dubbele wartel; Geen wartel; Enkele wartel; Overig
th: แบบหมุนได้: หมุนได้สองทิศทาง; หมุนไม่ได้; หมุนได้ทิศทางเดียว; อื่นๆ
bg-BG: Тип въртяща връзка: Двоен шарнир; Без въртящ механизъм; Единичен шарнир; Друго
ko: 스위블 유형: 이중 스위블; 스위블 없음; 단일 스위블; 기타
ja: スイベルタイプ: ダブルスイベル; スイベルなし; シングルスイベル; その他
hu: Forgókapocs típusa: Dupla forgó; Nincs forgó; Szimpla forgó; Egyéb
pt-PT: Tipo de giratório: Rotação dupla; Sem rotação; Rotação simples; Outro
ru: Тип вертлюга: Двойной шарнир; Без шарнира; Одинарный шарнир; Другое
de: Typ des Drehgelenks: Doppelwirbel; Ohne Wirbel; Einzelwirbel; Sonstige
sv: Sviveltyp: Dubbel svivel; Ingen svivel; Enkel svivel; Annan
fr: Type d’émerillon: Double émerillon; Sans émerillon; Simple émerillon; Autre
ro-RO: Tipul de articulație rotativă: Pivot dublu; Fără pivot; Pivot simplu; Altele
en: Swivel type: Double swivel; No swivel; Single swivel; Other
hr-HR: Okretni tip: Dvostruka okretnica; Bez okretnice; Jednostruka okretnica; Ostalo
tr: Döner mekanizma tipi: Çift fırdöndü; Fırdöndü yok; Tek fırdöndü; Diğer
es: Tipo de giro: Giratorio doble; No giratorio; Giratorio simple; Otro
zh-TW: 旋轉接頭類型: 雙旋轉環; 無旋轉環; 單旋轉環; 其他
lt-LT: Sukamojo sujungimo tipas: Dvigubas suktukas; Be suktuko; Viengubas suktukas; Kita
sk-SK: Typ otočného kĺbu: Dvojitý otočný kĺb; Bez otočného kĺbu; Jednoduchý otočný kĺb; Iný
pt-BR: Destorcedor tipo: Articulação dupla; Sem articulação; Articulação simples; Outro
da: Swiveltype: Dobbelt drejeled; Intet drejeled; Enkelt drejeled; Andet
el: Περιστρεφόμενος τύπος: Διπλός περιστρεφόμενος σύνδεσμος; Χωρίς περιστρεφόμενο σύνδεσμο; Μονός περιστρεφόμενος σύνδεσμος; Άλλο
pl: Typ obrotowy: Krętlik podwójny; Bez krętlika; Krętlik pojedynczy; Inny